【裁判字號】    95,抗,301
【裁判日期】    950831
【裁判案由】    聲請定其應執行刑
【裁判全文】
臺灣高等法院臺南分院刑事裁定           95年度抗字第301號
抗  告  人
即  受刑人  甲○○
                      巷4號
                    現於臺灣雲林第二監獄執行中
上列抗告人因聲請定其應執行刑案件，不服臺灣雲林地方法院中
華民國95年7月28日裁定（95年度聲字第907號）提起抗告，本院
裁定如下：
    主  文
抗告駁回。
    理  由
一、本件抗告意旨略以：抗告人即受刑人甲○○於九十五年二月
    底至三月初就原審殺人未遂等案件上訴，經原審駁回上訴後
    ，於九十五年八月三日提起抗告，迄至九十五年八月一日臺
    灣高等法院臺南分院均未就該抗告案件有何裁定，為此提起
    本件抗告云云。
二、經查：
  (一)按修正後刑法第二條第一項規定：「行為後法律有變更者，
    適用行為時之法律。但行為後之法律有利於行為人者，適用
    最有利於行為人之法律」。被告行為後，刑法第五十一條業
    於九十四年二月二日修正公布，並於九十五年七月一日施行
    ，刑法第五十一條第五款修正前係規定：「宣告多數有期徒
    刑者，於各刑中之最長期以上，各刑合併之刑期以下，定其
    刑期。但不得逾二十年。」，修正後則規定：「宣告多數有
    期徒刑者，於各刑中之最長期以上，各刑合併之刑期以下，
    定其刑期。但不得逾三十年。」，則比較新舊法結果，自以
    修正前刑法第五十一條第五款之規定有利於行為人，依現行
    刑法第二條第一項前段之規定，仍應適用修正前刑法第五十
    一條第五款之規定。
  (二)查，抗告人前因殺人未遂等案件，經原審判處有期徒刑五年
    二月，已於九十五年一月五日確定，檢察官乃以被告前因犯
    毒品危害防制條例案件所處有期徒刑五月，與上開殺人未遂
    案件所處有期徒刑五年二月，因經分別判決確定，而聲請定
    應執行刑。原審因而依檢察官之聲請，而裁定定應執行有期
    徒刑五年五月，於法並無不合。
  (三)抗告人雖以上開情詞置辯。但查，抗告人前因殺人未遂等案
    件，經原審判處有期徒刑五年二月，已於九十五年一月五日
    確定，此有臺灣高等法院被告前案紀錄表在卷足憑；抗告人
    嗣後雖就該已確定之判決提起上訴，但已經原審以抗告人逾
    越上訴期間，而駁回上訴；抗告人抗告，復經本院於九十五
    年六月二十一日駁回抗告，此有本院九十五年度抗字第八０
    號裁定在卷可稽。而按抗告無停止執行裁判之效力，刑事訴
    訟法第四百零九條第一項前段定有明文。縱令抗告人就本院
    九十五年度抗字第八０號裁定提起抗告，揆之上開規定，仍
    無礙原審九十四年度訴字第五七四號判決確定之執行，抗告
    人以其所犯上開案件已提起抗告，而認原審依檢察官之聲請
    定應執行刑不當，顯有誤會，所辯並無可採。
三、綜上所述，原審依檢察官之聲請，而定應執行有期徒刑五年
    五月，於法並無違誤，抗告人抗告，猶以上開情詞指摘原判
    決不當，並無理由，應予駁回。
據上論結，應依刑事訴訟法第412條，裁定如主文。
中    華    民    國    95    年    8     月    31    日
                  刑事第四庭    審判長法  官  吳志誠
                                      法  官  蔡美美
                                      法  官  陳珍如
以上正本證明與原本無異。
如不服本裁定，應於收受本裁定後五日內向本院提出抗告狀。
                                      書記官  岑  玢
中    華    民    國    95    年    8     月    31    日


司法院資訊處製作；財團法人民間司法改革基金會備份。
